【裁判字號】    96,訴,1438
【裁判日期】    970305
【裁判案由】    違反槍砲彈藥刀械管制條例
【裁判全文】
臺灣屏東地方法院刑事判決              96年度訴字第1438號
公  訴  人  臺灣屏東地方法院檢察署檢察官
被      告  甲○○
指定辯護人  本院公設辯護人  乙○○
以上被告因違反槍砲彈藥刀械管制條例案件，經檢察官提起公訴
（96年度偵字第4937號），本院判決如下：
    主  文
甲○○未經許可，無故持有可發射子彈具有殺傷力之改造手槍，
處有期徒刑肆年，併科罰金新臺幣拾萬元，罰金如易服勞役，以
新臺幣壹仟元折算壹日。扣案仿BERETTA 廠92FS型半自動手槍之
改造手槍壹支（槍枝管制編號：0000000000、含彈匣壹個）沒收
。又以加害生命、身體、財產之事恐嚇公眾，致生危害於公安，
處有期徒刑壹年。應執行有期徒刑肆年陸月，併科罰金拾萬元，
罰金如易服勞役，以新臺幣壹仟元折算壹日。扣案仿BERETTA 廠
92FS型半自動手槍之改造手槍壹支（槍枝管制編號：0000000000
、含彈匣壹個）沒收。
    事  實
一、甲○○明知未經許可，不得無故持有槍彈，竟基於持有改造
    手槍及子彈之犯意，在未經主管機關許可之情形下，於民國
    96年4 、5 月間某日，在不詳地點，以新臺幣6 萬元之價格
    ，向綽號「阿勇」之成年男子購得具殺傷力之改造手槍1 支
    （為仿BERETTA 廠92FS型半自動手槍製造之槍枝，經換裝土
    造金屬槍管改造而成，槍枝管制編號為0000000000）及口徑
    9mm 之制式子彈4 顆後，藏放在屏東縣屏東市○○路219 之
    13號旁草寮處，或隨身攜帶，而無故加以持有。甲○○持有
    上揭槍彈後，於96年7 月18日凌晨2 時許，在屏東縣屏東市
    ○○○路一段292 號「東海ＫＴＶ」包廂內與友人飲酒時，
    因認電召而來之陪酒小姐離席過久，服務態度輕慢，為發洩
    不滿情緒，並使眾人對其畏懼，遂另基於恐嚇公眾之犯意，
    持前開槍、彈，在該ＫＴＶ門口之停車場，分別對空射擊1
    發及對顧客丙○○停放之車號1935-UN 自用小客車射擊2 發
    子彈，其中一發並擊中該小客車之後擋風玻璃（毀損部分未
    據車主丙○○提出告訴），致該ＫＴＶ內之顧客、員工及聽
    聞此事之不特定公眾心生畏懼，進而危害公安。嗣經警據報
    前往現場尋獲彈殼2 枚及子彈彈頭1 枚，並於同月20日2 時
    50分許在屏東市區內逮捕甲○○後，循線在屏東縣屏東市○
    ○路219 之13號旁草寮內取出徐某藏放在該處之前述手槍1
    支、彈匣1 個及彈匣內之制式子彈1 顆。
二、經屏東縣警察局屏東分局報告臺灣屏東地方法院檢察署檢察
    官偵查起訴。
    理  由
壹、證據能力部分：
一、偵查中對被告以外之人（包括證人、被害人）所為之偵查筆
    錄，或被告以外之人向檢察官所提之書面陳述，性質上均屬
    傳聞證據，原則上不具有證據能力（刑事訴訟法第159 條第
    1 項參照）。惟現階段刑事訴訟法規定檢察官代表國家偵查
    犯罪、實施公訴，依法其有訊問被告、證人及鑑定人之權，
    證人、鑑定人且須具結，而實務運作時，檢察官偵查中向被
    告以外之人所取得之陳述，原則上均能遵守法律規定，不致
    違法取供，可信度極高，職是，被告以外之人前於偵查中已
    具結而為證述，除反對該項供述得具有證據能力之一方，已
    釋明「顯有不可信之情況」之理由外，不宜以該證人未能於
    審判中接受他造之反對詰問為由，遽指該證人於偵查中之陳
    述不具證據能力。刑事訴訟法第159 條之1 第2 項即明文規
    定：「被告以外之人於偵查中向檢察官所為陳述，除顯有不
    可信之情況者外，得為證據。」查本案證人簡士閎、丙○○
    、楊淑如及陳玉玟等人於檢察官偵查中所為之陳述，被告及
    其辯護人均未曾提及檢察官在偵查時有不法取供之情形，依
    上說明，其等於偵查中之證言自均具有證據能力。
二、屏東縣警察局屏東分局之搜索扣押筆錄、扣押物品清單等文
    書均係被告以外之人於審判外所做之書面陳述，屬於傳聞證
    據。惟其本質上屬公務員本於職權所為，其正確性及可信性
    頗高，如有錯誤亦可請求更正，應屬159 條之4 第1 款由公
    務員職務上所製作之紀錄或證明文書，具有證據能力。
貳、實體部分：
一、前開事實業據被告甲○○於警詢、偵查及本院審理中坦承不
    諱，核與證人簡士閎、丙○○、楊淑如及陳玉玟等人於偵查
    中證述之情節大致相符，並有屏東縣警察局屏東分局搜索扣
    押筆錄、扣押物品目錄表各1 紙及現場照片15幀附卷可考，
    復有上開改造手槍1 支、子彈1 顆、案發現場尋獲之彈殼2
    顆、彈頭1 顆等物扣案供憑。而扣案槍、彈經送內政部警政
    署刑事警察局鑑定結果認為：「送鑑手槍係改造手槍，由仿
    BERETTA 廠92FS型半自動手槍製造之手槍，換裝土造金屬槍
    管改造而成，擊發功能正常，可供擊發適用子彈，具殺傷力
    ；扣案子彈1 顆，認係口徑9mm 制式子彈，經試射，可擊發
    ，具有殺傷力」，而「送鑑彈殼2 顆均係已擊發之口徑9mm
    制式彈殼，經以顯微鏡比對結果，其撞針孔、退子痕之特徵
    紋痕相吻合，認均係由同一槍枝所擊發。送鑑彈頭1 顆，則
    係制式金屬包衣片及彈頭鉛心碎片。」此分別有該局刑鑑字
    第0960117443號、第0000000000號槍彈鑑定書各1 分在卷足
    憑，是以本件事證已臻明確，被告犯行堪以認定。
二、核被告甲○○所為，係犯槍砲彈藥刀械管制條例第8 條第4
    項之持有其他可發射子彈具有殺傷力之改造手槍罪、同條例
    第12條第4 項之持有子彈罪及刑法第151 條之恐嚇公眾罪。
    就被告上述開槍射擊行為，起訴書原論以刑法第305 條之恐
    嚇危害安全罪，惟因被告係為發洩心中不滿，故在公共場所
    ，對空及他人車輛濫射槍彈，進而使不特定公眾產生恐懼，
    並非對其不滿之具體對象進行恐嚇，檢察官因而在本院準備
    程序中變更原起訴法條為刑法第151 條之恐嚇公眾罪，此項
    罪名與本院最後審理結果相同，本院遂勿庸再行變更起訴法
    條，附此敘明。被告以一持有行為，同時觸犯持有改造手槍
    及持有子彈2 罪，屬想像競合，應從一重之持有改造手槍罪
    處斷。被告所犯持有改造手槍罪及恐嚇公眾罪，因犯意各別
    ，罪名不同，故分論併罰。爰審酌被告之智識程度為國中畢
    業，曾有傷害及施用毒品之犯罪前科，素行不端，其無故向
    他人購買具殺傷力之手槍及子彈，擁槍自重，持有子彈數量
    為4 顆，僅因細故即持槍彈在公共場所任意射擊，並因而毀
    損他人之車窗，對他人生命身體安全及社會秩序所生危害程
    度非輕，惟事後坦承犯行，並偕同警方取出藏放之槍彈，尚
    有悔意等一切情狀，量處如主文所示之刑，並就所處罰金刑
    ，諭知易服勞役之標準，以資懲儆。扣案手槍1 支（槍枝管
    制編號：000000 0000） 為違禁物，應依刑法第38條第1 項
    第1 款規定宣告沒收，其餘試射或射擊完畢僅剩彈殼或彈頭
    之子彈，因已無殺傷力，非屬違禁物，故不併予宣告沒收。
據上論斷，應依刑事訴訟法第299 條第1 項前段，槍砲彈藥刀械
管制條例第8 條第4 項、第12條第4 項，刑法第11條前段、第15
1 條、第55條、第38條第1 項第1 款、第42條第3 項、第51 條
第1 項第5 款，判決如主文。
中    華    民    國    97    年    3     月     5    日
                  刑事第四庭    審判長法  官  莊鎮遠
                                      法  官  蔡嘉裕
                                      法  官  王以齊
以上正本證明與原本無異。
如不服本判決應於收受本判決送達後十日內向本院提出上訴書狀
，其未敘述上訴理由者，並得於提起上訴後十日內向本院補提理
由書狀（均須按他造當事人之人數附繕本）「切勿逕送上級法院
」
中    華    民    國    97    年    3     月    5     日
                                      書記官  蔡進吉
附錄本案論罪科刑法條:
槍砲彈藥刀械管制條例第8 條
未經許可，製造、販賣或運輸鋼筆槍、瓦斯槍、麻醉槍、獵槍、
空氣槍或第4 條第1 項第1 款所定其他可發射金屬或子彈具有殺
傷力之各式槍砲者，處無期徒刑或5 年以上有期徒刑，併科新臺
幣1 千萬元以下罰金。
未經許可，轉讓、出租或出借前項所列槍枝者，處5 年以上有期
徒刑，併科新臺幣1 千萬元以下罰金。
意圖供自己或他人犯罪之用，而犯前二項之罪者，處無期徒刑或
7年 以上有期徒刑，併科新臺幣1 千萬元以下罰金。
未經許可，持有、寄藏或意圖販賣而陳列第1 項所列槍枝者，處
3年 以上10年以下有期徒刑，併科新臺幣700 萬元以下罰金。
第1 項至第3 項之未遂犯罰之。
槍砲彈藥刀械管制條例第12條第4項
未經許可，持有、寄藏或意圖販賣而陳列子彈者，處5 年以下有
期徒刑，併科新台幣300 萬元以下罰金。


司法院資訊處製作；財團法人民間司法改革基金會備份。
